## Lektüre & Quiz: `S3` 

Lesen Sie das [`S3`](https://adv-r.hadley.nz/s3.html) Kapitel von H. Wickham's *Advanced R*. 
Bearbeiten Sie (mindestens) die folgenden von dort übernommenen/inspirierten Aufgaben:

- Was tut die `as.data.frame.data.frame()` Methode? Warum ist das verwirrend? Wie können Sie derartige Verwirrung in Ihrem eigenen Code vermeiden?



as.data.frame ist eine generische Methode. es gibt z.B. as.data.frame.vector, 
as.data.frame.matrix und eben as.data.frame.data.frame, welche ein Objekt von 
der Klasse data.frame in einen data.frame umwandelt. 
Das Problem ist, dass die Funktion, die ein Objekt
zu einem dataframe machen soll Punkte in der Definition enthält, die in R
eigentlich für die S3 Methoden "reserviert" sind. Besser wäre z.B. 
as_data_frame.data_frame

- Beschreiben/erklären Sie das Verhalten dieses Codes:
```r
set.seed(1014)
some_days <- as.Date("2019-11-24") + sample(10, 5)
mean(some_days)
# [1] "2019-11-30"
mean(unclass(some_days))
# [1] 18230.4
```
Dates sind ja doubles. Das bedeutet
wenn as.Date("2019-11-24") und sample(10, 5) addiert werden, addieren sich die
entsprechenden doubles (wobei das Date recycelt wird) außerdem wird dabei 
das Ergebnis wieder der Klasse "Date" zugewiesen.
Wenn man dann die generische Funktion mean auf some_days anwendet 
wird die Funktion mean.Date ausgeführt. Diese stellt das Ergebnis wieder in dem 
Date-Format da. Man kann mit unclass(mean(some_days)) auch wieder den Mittelwert
bekommen. Da mean(some_days) ja immer noch ein double ist. Auch wenn es das 
Attribut Date hat. Wenn man mean(unclass(some_days)) druckt wird eben zunächst
die Klasse entfernt und dann die doubles aus dem Vektor gemittelt. 
Wenn man sich dies dann ausgeben lässt wird nichtmehr die Funktion print.Date
sondern die für Objekte von der Klasse "numeric" passende print-Funktion, die
man mit sloop::s3_dispatch(print(unclass(some_days))) bekommt und print.default ist.



- Welche Klasse hat `x` im folgenden Code? Auf welchem *base type* basiert diese Klasse? Welche Attribute nutzt sie und wie sind die mathematischen Eigenschaften von Verteilungsfunktionen hier konkret implementiert? 
```r
x <- ecdf(rpois(100, 10))
x
# Empirical CDF 
# Call: ecdf(rpois(100, 10))
#  x[1:15] =      1,      4,      5,  ...,     16,     17
```

Mit typeof(x) bekommt man den base type, der hier 'closure' ist. x hat die 
Attribute 'call' und und 'class'. Wobei es zur Klasse 'ecdf' gehört die eine 
Unterklasse von 'stepfun' ist, die wiederrum eine Unterklasse von 'function'
ist. Der 'call' gibt an wie die Funktion definiert wurde. also das Language Objekt (?)
das zur Definition verwendet wurde. 

Mit View(ecdf) kann man sich die Funktion genauer anschauen:
Was im Prinzip passiert, ist dass für jede Ausprägung gezählt wird wie oft diese
vorkommt und dann durch die Anzahl an Beobachtungen geteilt wird um 
zu gewährleisten, dass die zugehörige Dichte zu 1 integriert. 
Mit der Funktion und ein paar weiteren Details wird dies dann zu einer 
Treppenfunktion transformiert. 


- Schreiben Sie einen neuen low-level Konstruktor für `data.frame`-Objekte (ohne die Funktionen `as.data.frame()` oder `data.frame()` zu benutzen, selbstverständlich). Machen Sie sich zunächst klar: Auf welchem *base type* basiert `data.frame`? Welche Attribute nutzt `data.frame`? Welche Restriktionen gelten für die verschiedenen Einträge und Attribute?  
    *Hinweis*: Sehen Sie sich dafür zunächst mal so etwas wie `str(unclass(<irgend ein data.frame>))` an.
    
    
```{r}
# Qestion: are these too many checks for a constructor or is this 
# still ok?

new_data_frame <- function(..., row_names = NULL) {
  dat <- list(...)

  # all elements of dat must have the same length 
  # note that we use <= and not == as empty data.frames are also OK
  checkmate::assert_true(length(unique(lengths(dat))) <= 1)

  n_rows <- unique(lengths(dat))
  n_cols <- length(dat)

  if (length(n_rows) == 0 & n_cols == 0) # early exit for empty input
    {
      return(structure(
        .Data = dat,
        class = "data.frame",
        row.names = NULL,
        names = NULL
      ))
    }

  if (is.null(row_names) == TRUE) row_names <- seq_len(n_rows)

  checkmate::assert_true(!any(duplicated(row_names))) # no duplicate names
  checkmate::assert_true(length(row_names) == n_rows) # row_names of same length as rows

  names <- names(dat) # if no name is specified names will be NULL after this assignment
  if (is.null(names)) # empty exit if no name is specified
    {
      names <- paste("V", 1:n_cols, sep = "")
      structure(
        .Data = dat,
        class = "data.frame",
        row.names = row_names,
        names = names
      )
  }
  
  # now deal with the case in which some names were specified

  missing_names <- names %in% ""
  n_missing_names <- sum(missing_names)

  if (n_missing_names == 0) # early exit in case all names are specified
    {
      structure(
        .Data = dat,
        class = "data.frame",
        row.names = row_names,
        names = names
      )
    }

  # in case some names are specified we also call the missing
  # names "V1" etc. but we now have to be careful that those names
  # not already exist. As there are at maximum n_col - 1 different names (because
  # of the early exit in case all names exist) we create the names
  # c("V1", "V2", ...) up to 2*(n_col - 1)
  # and chose the first n_missing ones that are not already in names

  candidate_names <- paste("V", 1:n_cols, sep = "")
  possible_names <- candidate_names[!(candidate_names %in% names)]
  new_names <- possible_names[1:n_missing_names]
  names[missing_names] <- new_names
  structure(
    .Data = dat,
    class = "data.frame",
    row.names = row_names,
    names = names
  )
}
test_data <- new_data_frame(a = 1:10, rnorm(10))


### some tests ###

library(testthat)

context("new_data_frame works")


test_that("new_data_frame works for sensical input", {
  expect_equivalent(
    new_data_frame(1:10, 2:11),
    data.frame(1:10, 2:11)
  )
  expect_equivalent(
    new_data_frame(1:10, 2:11, row_names = letters[1:10]),
    data.frame(1:10, 2:11, row.names = letters[1:10])
  )
  expect_true(
    is.data.frame(new_data_frame(1))
  )
  expect_equivalent(
    data.frame(),
    new_data_frame()
  )
})

```

    
- Kategorisieren Sie die Klassen der Rückgabe-Objekte von `lm(), factor(), table(), as.Date(), as.POSIXct(), ecdf(), ordered(), I()` in die Klassentypen *vector class*, *record style class*, *scalar class* die in *Advanced R* beschrieben  werden.

In der verlinken Version des Buches wird außerdem noch der Klassentyp
dataframe aufgelistet: 

vector: factor, as.date, ordered, 
data frame: table
record style class (Eine Liste mit Vektoren gleicher Länge): as.POSIXct
scalar class: lm, ecdf (? gibt ja eine Funktion zurück)

I passt nicht so richtig rein und gibt genau das aus, was man als input eingibt, 
lediglich der Attribut-Vektor wird um eins nach rechts geshifted und der erste
Eintrag mit "AsIs" gefüllt. 





- Wie sähe ein Konstruktor `new_lm` für Objekte der Klasse `lm` aus? Warum wäre ein solcher Konstruktor vermutlich nicht besonders nützlich? 

So ein Konstruktur hätte als Inputs ja den Koeffizienten-Vektor, die Residuen, ...
und würde daraus das entsprechende "lm"-Objekt erzeugen. Niemand hat allerdings
Lust diese Argumente händisch zu spezifizieren. 


Eine schematische Darstellung der Funktion: 

```{r}
new_lm <- function(coefficients, residuals, effects, rank, fitted.values, assign,
                   qr, df.residual, xlevels, call, terms, model) {
  # some tests...
  structure(
    list(
      coefficients = coefficients,
      residuals = residuals,
      effects = effects,
      rank = rank,
      fitted.values = fitted.values,
      assign = assign,
      qr = qr,
      df.residual = df.residual,
      xlevels = xlevels,
      call = call,
      terms = terms,
      model = model
    ),
    class = "lm"
  )
}
```





- Lesen Sie den Quellcode für `t()` und `t.test()`. Ist `t.test()` eine generische S3 Funktion oder eine S3 Methode? Was passiert im Detail wenn sie `t()` auf ein S3-Objekt mit Klasse `test` anwenden (s.u.)? Warum?

```r
x <- structure(1:10, class = "test")
t(x)
```


t.test ist eine generische Methode, da methods("t.test") ein Ergebnis liefert
und isS4("t.test") ein FALSE liefert. es gibt die default-Funktion t.test.default
und die Version für Objekte der Klasse formula: t.test.formula

Wenn man t (eine generische Funktion) auf ein Objekt der Klasse "test" anwendet
wird durch den method distpatch die Methode t.test angewandt. Da diese
wiederrum eine generische Methode ist, wird durch den method distpatch die Methode
t.test.default angewandt, da das Objekt x keine Formula ist. Allerdings
sind beide Funktionen nur mit stats:::t.test.formula aufrufbar.



```{r}
x <- structure(1:10, class = "test")
identical(t(x), stats:::t.test.default(x))
```



